# 母公司持有的子公司被另外一家孙公司吸收合并处理的问题

提问人：深海小蓝鱼 时间：2015-08-03 14:44:21
A是母公司， A持有B子公司100%，长期股权投资成本为 3000 万 A持有C子公司90%，长投成本为 9000 万 A持有D子公司100%，长投成本为 10000 万
C子公司持有E20%，长投成本为 600 万，按成本法核算 D子公司持有孙公司E80%，长投成本为 2400 2015.6.1 E吸收合并B，合并过程对E、B净资产评估后 A、C、D分别持有E64.1%，7.2%，28.7% 相应出资变更为 3846 万， 432万， 1722 万合计 6000 万。
请教A母公司单体报表和合并报表的处理。
A单体报表是否相当于卖出B，然后投资E。 A合并是否当做未发生该交易，具体怎么调整，B公司被吸收合并前本年利润表是否要并进来

回答人：chenyiwei
A的单体层面：将其对B的长期股权投资成本（账面价值）直接转为对E的长期股权投资的入账价值，不确认损益和权益变动。因为这是不具有商业实质的重组交易。 A的合并报表层面：这是其控制范围内经济资源的重组，不改变合并报表范围，所有内部交易均应予以抵销，视同内部交易未发生过，对合并报表层面不产生影响。